臺灣桃園地方法院交通事件裁定　　　　 94年度交聲字第204號
原處分機關　交通部公路總局新竹區監理所桃園監理站
異　議　人　甲○○
上列異議人即受處分人因違反道路交通管理處罰條例事件，對於
交通部公路總局新竹區監理所桃園監理站中華民國94年4 月26日
所為之處分（原處分案號：桃監裁罰字第裁52-DA0000000號），
，聲明異議，本院裁定如下：
    主  文
異議駁回。
    理  由
一、按汽車駕駛人於行駛道路時，使用手持式行動電話進行撥接
    或通話者，處新臺幣（下同）3000元罰鍰，道路交通管理處
    罰條例第31條之1第1項定有明文。
二、原處分意旨略以：異議人即受處分人（下稱異議人）甲○○
    於民國94年3 月16日下午4 時34分許，駕駛車牌號碼G3-970
    3 號自小客車行經桃園縣桃園市火車站圓環時，有使用手持
    式行動電話進行撥接通話之違反道路交通管理處罰條例第31
    條之1 第1 項之違規行為，經在場執行交通稽查勤務之桃園
    縣政府警察局交通隊員警許文宏當場攔停舉發，異議人於94
    年4 月6 日到案並以「交通違規陳述單及查詢單」陳述意見
    ，經原處分機關函請舉發單位調查結果，仍以違規事實明確
    ，依道路交通管理處罰條例第31條之1 第1 項規定，於94年
    4 月26日裁處異議人罰鍰3000元，異議人不服，在收受裁決
    後於同年5 月9 日提出本件異議。
三、異議人於本院調查時固坦承：於94年3 月16日下午4 時34分
    許有駕駛G3-9703 號自小客車至桃園縣桃園市火車站圓環，
    且也有在車輛行進間以手持式行動電話接聽來電等情，惟辯
    稱：當時是要去接我先生，而火車站圓環是禁止停車，所以
    就只好循著圓環繞，並以行動電話與先生溝通他是否已經抵
    達，我並沒有看到警員有向我示警云云。本院經傳訊證人即
    本件稽查舉發之桃園縣政府警察局交通隊員警許文宏，該證
    人明確證稱有見到異議人於上開時地駕駛上開汽車行駛於道
    路時使用手持式行動電話進行撥接、通話之情，其證稱：當
    天我在火車站執行交管勤務，發現異議人從桃園縣桃園市○
    ○路轉入火車站圓環，我看到她邊開車邊講行動電話，我有
    向她示警，但當異議人繞第2 趟進入火車站時，我發現他仍
    在講行動電話，第3 趟繞進火車站時，我就攔下她，告訴她
    邊開車邊講行動電話等語明確（見本院94年5 月25日訊問筆
    錄），是以異議人確係有於上開時、地駕駛汽車行駛於道路
    、並使用手持式行動電話進行撥接、通話無訛。至該處不得
    臨時停車之情，無解於其違規責任之成立。故異議人確有道
    路交通管理處罰條例第31條之1 第1 項之違規行為，可堪認
    定。
四、綜上所述，異議人確有於94年3 月16日下午4 時34分許，駕
    駛車牌號碼G3-9703 號自小客車行經桃園縣桃園市○○○○
    ○道路，並使用手持式行動電話進行撥接通話之行為，已堪
    認定，原處分機關因而依道路交通管理處罰條例第31條之1
    第1 項規定，裁處異議人罰鍰3000元，認事用法均屬允當，
    異議人聲明異議求予撤銷免罰，為無理由，應予駁回。
五、據上論斷，應依道路交通案件處理辦法第19條，裁定如主文
    。
中　　華　　民　　國　　94　　年　　5 　　月　　31　　日
                  臺灣桃園地方法院交通法庭
                              法　官　朱美璘
以上正本證明與原本無異。
如不服本裁定，應於送達後5 日內，向本院提出抗告狀。
                              書記官　楊鳳滿
中　　華　　民　　國　　94　　年　　5 　　月　　31　　日
